臺灣臺北地方法院民事裁定
110年度抗字第385號
抗  告  人  謝明娟  


相  對  人  台灣嘉品資產管理有限公司

代  表  人  張志宇  
上列當事人間聲請拍賣抵押物事件，抗告人對於民國110年10月1
5日本院司法事務官所為110年度司拍字第233號裁定提起抗告，
本院裁定如下：
    主  文
抗告駁回。
抗告程序費用由抗告人負擔。
    理  由
按因裁定而權利受侵害者，得為抗告，非訟事件法第41條第1項
  定有明文。又所謂因裁定而權利受侵害之人，係指因裁定而其
  權利直接受侵害者而言（最高法院90年度台抗字第552號裁定
  、88年度台抗字第428號裁定意旨參照），是於拍賣抵押物事
  件，債權人以其債權屆期未受清償為由聲請拍賣抵押物，經法
  院裁定准許，如非受裁定之人，亦非抵押物之所有人，未因裁
  定而權利直接受侵害，即不能認其有抗告權。
相對人主張抗告人於民國109年11月18日與第三人葉謝明珠共同
  向相對人借款新臺幣（下同）550萬元，並約定於110年2月17
  日償還，抗告人為向相對人擔保一切債務之清償，於109年11
  月23日以其所有如附表所示之不動產（下合稱系爭不動產）為
  擔保，設定1100萬元之最高限額抵押權予相對人，並經登記在
  案，系爭不動產並於同日信託登記予郭錦駩。詎抗告人自110
  年2月17日借款期限屆至後即未依約還款，依借款契約書（下
  稱系爭契約）第6條第1項約定，已喪失期限利益，債務視為全
  部到期，尚積欠本金550萬元及自違約日起至110年7月19日止
  ，按週年利率20％計算之利息，及自110年7月20日起至清償日
  止，按週年利率16％計算之利息，暨依系爭契約第7條約定，按
  借款金額每萬元每日支付30元之懲罰性違約金，為此依民法第
  873條第1項等規定聲請拍賣抵押物以資受償等語。原裁定認相
  對人之聲請符合民法第881條之17準用第873條規定，而裁定系
  爭不動產准予拍賣。
抗告人不服原裁定提起抗告，僅聲明求為廢棄原裁定，而未提
  出抗告理由。
經查：原裁定所列之受裁定相對人係郭錦駩，抗告人僅列關係
  人，且相對人即抵押權人依民法第873條規定聲請法院拍賣抵
  押物，該抵押物之登記所有權人即係其權利直接受侵害之人，
  至對該抵押物具有信託關係之委託人即抗告人，因受託人即郭
  錦駩在法律上方為抵押物之所有權人，在受託人未將受託財產
  返還委託人以前，不能謂該財產仍為委託人所有。是本件抗告
  人並非因原裁定而權利直接受侵害之人，依前揭說明，其並無
  抗告權，所為抗告自非合法。
據上論結，本件抗告為不合法，依非訟事件法第46條、第21條
  第2項，民事訴訟法第495條之1第1項、第444條第1項、第95條
  、第78條，裁定如主文。
中　　華　　民　　國　　110 　年　　11　　月　　24　　日
                  民事第五庭   審判長 法  官  匡  偉

                                      法  官  蔡牧容

                                      法  官  何佳蓉
以上正本係照原本作成。
本裁定除以適用法規顯有錯誤為理由外，不得再抗告。如提起再
抗告，應於收受後10日內委任律師為代理人向本院提出再抗告狀
，並繳納再抗告費新臺幣1,000 元。
中　　華　　民　　國　　110 　年　　11　　月　　24　　日
                                      書記官　陳立俐　　
附表：郭錦駩（委託人謝明娟）所有之不動產標示
土地部分：　　　
編號 土地坐落     面積  權利範圍 （應有部分） 1 縣市 鄉鎮市區 段 小段 地號 平方公尺    臺北市 信義區 永春段 一 26 573  280/10000 
建物部分：
編號 建號 基地座落 建物面積（平方公尺）  權利範圍   建物門牌 樓層面積合計 附屬建物  1 2399 臺北市○○區○○路00巷00號2樓 二層：96.84 陽台：14.04 雨遮：3.78 見使用執照：1.89 1/2 共有部分：永春段一小段2416建號，713.99平方公尺，權利範圍：472/10000